臺灣高雄地方法院刑事裁定　　　　　　 100年度聲字第2384號
聲明異議人　經增泰
（即受刑人）
上列聲明異議人因偽造文書等案件，不服臺灣高雄地方法院檢察
署檢察官執行之指揮，聲明異議，本院裁定如下：
    主  文
聲明異議駁回。
    理  由
一、本件聲明異議意旨略以：聲明異議人即受處分人經增泰（下
    稱聲明異議人）前因犯偽造文書等案件，分別經本院判處有
    期徒刑確定，嗣經本院裁定定應執行有期徒刑6年8月確定，
    於民國90年8月2日入監執行，94年7 月28日假釋出監，計已
    執行有期徒刑3 年11月又26日。執行期間依監獄行刑法縮刑
    88  日。聲明異議人假釋後再犯案，經撤銷假釋，上開案件
    部分符合中華民國九十六年罪犯減刑條例之規定，經本院裁
    定減刑並定應執行有期徒刑5年9月又15日。因此，本件應執
    行刑扣除已執行之3 年11月又26日及縮刑88日，剩餘殘刑應
    為有期徒刑1年6月又21日。而本件98年度執更峨字第192 號
    指揮書竟未將縮刑部分計入，致該指揮書所計算之應執行殘
    刑為1年11月18日，刑期計算有誤，爰依刑事訴訟法第484條
    規定聲明異議等語。
二、按刑事訴訟法第四百八十四條規定，受刑人或其法定代理人
    或配偶以檢察官執行之指揮為不當者，得向諭知該裁判之法
    院聲明異議。而所稱「檢察官執行之指揮不當」，固應包括
    執行之指揮違法及執行方法不當等情形在內（最高法院九十
    五年度台抗字第四九四號裁定參照）。惟上開聲明異議，受
    刑人或其法定代理人或配偶，其聲明異議之對象，仍應以檢
    察官已執行裁判之指揮為限，倘檢察官尚未就裁判之執行，
    有所指揮，自無聲明異議之餘地。次按中華民國九十六年罪
    犯減刑條例第13條第1 項規定：「減刑前已羈押之日數及已
    執行之刑期，均折抵或算入減刑後之刑期。但因折抵或算入
    而其刑期於減刑裁定達到監獄前已屆滿者，其超過部分不算
    入之。」此項規定與中華民國七十七年罪犯減刑條例第12條
    第1項及中華民國八十年罪犯減刑條例第14條第1項之規定，
    文字用語均相同。本案由所示相同問題，法務部前於77年、
    78年間，依據中華民國七十七年罪犯減刑條例辦理減刑案件
    時，曾做出檢察司（78）檢字第1239號函釋表示：「依中華
    民國七十七年罪犯減刑條例第12條第1 項但書規定：『因折
    抵或算入而其刑期於減刑裁定達到監獄前已屆滿者，其超過
    部分不算入之』。將減刑前已執行之刑期算入減刑後之刑期
    ，而致其刑期於77年4 月22日該條例公布生效日前已屆滿者
    ，應以該生效日為執行完畢之日（參照法務部96年11月9 日
    法檢字第0960804027號）。是原定刑期執行期滿日超過96年
    7 月16日者（中華民國九十六年罪犯減刑條例之施行日），
    縱經法院裁定減刑及折抵已羈押、已執行之刑期後，於96年
    7 月16日前即執行期滿，依上開說明，仍以減刑條例施行日
    即96年7 月16日為執行期滿日。
三、聲明異議人於85年間，因違反麻醉藥品管理條例及偽造文書
    等案件，經臺灣高等法院高雄分院以87年度上訴字第1471號
    判決分別判處有期徒刑5 年2 月及6 月，並定應執行有期徒
    刑5 年6 月確定；於87年間，因詐欺及傷害案件，經本院以
    90年度易緝字第149 號判決分別判處有期徒刑1 年及3 月，
    並定應執行有期徒刑1 年2 月確定。上開案件（以下均簡稱
    上開案件）經本院以93年度聲字第2064號裁定定應執行有期
    徒刑6 年8 月確定。聲明異議人於90年8 月2 日入監，於94
    年7 月28日因縮短刑期假釋出監，其間依法累進縮刑88日，
    假釋期間因再犯他案，假釋遭撤銷。上開案件嗣經本院以97
    年度聲減字第2789號裁定部分減刑並定應執行有期徒刑5 年
    9 月15日確定等情，有臺灣高等法院被告前案紀錄表在卷可
    稽，此部分事實，堪以認定。
四、而聲明異議人係於90年8月2日入監執行，若執行上開重新定
    執行刑之有期徒刑5年9月15日，應執行至96年5月16日止（
    不含縮刑）。然上開案件若未撤銷假釋，且未重新定執行刑
    ，依原定之執行刑行有期徒刑6年8月，本應執行至97年1月4
    日止（含縮刑），茲上開案件，依中華民國九十六年罪犯減
    刑條例第13條第1 項但書規定，因折抵羈押之日數及算入已
    執行之刑期，致其減刑後刑期，於減刑裁定到達監獄前已屆
    滿者，其超過部分不算入。故而，聲明異議人所犯上開案件
    經部分減刑並定應執行刑後，其刑期之計算，雖自聲明異議
    人90年8月2日入監起算，至96年5 月16日即已屆滿（不含縮
    刑），然依中華民國九十六年罪犯減刑條例第13條第1 項但
    書規定，其因折抵羈押之日數及算入已執行之刑期，超過減
    刑後之刑期，其超過部分既不算入，則上開案件經減刑後刑
    期，及計入縮刑日期，自應計至96年7 月16日止（中華民國
    九十六年罪犯減刑條例於96年7 月16日施行），為上開案件
    之執行完畢日。而聲明異議人於90年8月2日入監執行至上開
    認定之執行完畢日（96年7 月16日）止之期間，扣除其於94
    年7 月28日因縮短刑期假釋出監前已執行之日數，應執行之
    殘刑為1年11月又18日，聲明異議人指其應執行之殘刑為1年
    6月又21日，容有誤會。
五、綜上所述，本件檢察官之指揮執行，核無違誤之處，受刑人
    執前開情詞，提起異議，為無理由，應予駁回。
六、據上論斷，應依刑事訴訟法第486條，裁定如主文。
中    華    民    國   100    年    9     月    26    日
                  刑事第四庭    法  官  郭任昇
以上正本證明與原本無異。
如不服本裁定，應於收受送達後5 日內向本院提出抗告狀。
中    華    民    國   100    年    9     月    26    日
                                書記官  葉玉芬